【裁判字號】    89,易,1027
【裁判日期】    890815
【裁判案由】    贓物
【裁判全文】
臺灣彰化地方法院刑事判決                        八十九年度易字第一二七號
    公  訴  人  臺灣彰化地方法院檢察署檢察官
    被      告  甲○○
右列被告因贓物案件，經檢察官提起公訴 (八十八年度偵字第九八八四號)，本院判?
M如左：
    主  文
甲○○寄藏贓物，累犯，處有期徒刑柒月。
    事  實
一、甲○○於民國八十二年間，因違反麻醉藥品管理條例案件，經台灣高等法院台中
    分院判處有期徒刑六月確定，於八十二年七月十五日易科罰金執行完畢，仍不知
    悔改，其明知乙○○於八十六年七、八月間，在其彰化縣埔鹽鄉○○村○○路一
    二七號住處所交付懸掛ＲＨ─八二一六號車牌之自小客車（原車牌號碼：ＲＥ─
    六○一八號）、該車內之四張支票（草屯鎮農會帳號六四四七○─七號票據號碼
    七六三三五八號面額新台幣三萬元、第一商業銀行帳號00000000000
    號票據號碼0000000號面額新台幣一萬元、彰化商業銀行南投分行帳號一
    八四五九─六號票據號碼0000000號面額二萬五千元、台中區中小企業銀
    行帳號六六七─三號票據號碼八六二二號面額一萬三千元）及懸掛ＲＥ─六○一
    八號車牌之自小客車（原車牌號碼：ＱＯ─六五六一號），均係乙○○向他人竊
    取而來之贓物，仍供乙○○寄藏於其住處。迄於八十六年九月二十七日下午二時
    三十五分許，為警在上址查獲上述贓車。又於八十六年十月七日，又為警在上址
    搜索查獲上開四張支票，始悉上情。
二、案經台灣彰化地方法院檢察署檢察官自動檢舉偵查起訴。
    理  由
一、訊之被告甲○○固不否認確有寄藏乙○○所交付之上開車輛及支票等物，惟其矢
    口否認右揭犯行，辯稱：伊並不知係贓物云云。惟查：被告右揭寄藏贓物犯行，
    業據證人乙○○於偵查中結證屬實，其明白證稱：甲○○知道是贓物，伊沒告訴
    他何時去取回，但他自己知道等語（見偵查卷第二十二頁），顯與被告所辯不知
    情之詞，大相逕庭；又右揭車輛及支票等物，價值均不斐，支票更具高度流通性
    ，乙○○豈會無端將之寄放在其住處而未告知何時取回？而該等支票在被員警啟
    出時，有三紙已過票載發票日，乙○○縱係單純寄放，怎會拖延至發票日後還不
    取回？被告對此現象又怎會毫不生疑？況員警於八十六年九月二十七日已在被告
    住處查獲乙○○寄放之贓車，則被告若真單純不知，為何其當時並未向員警誠實
    供出乙○○尚寄放支票四張在其住處，反為乙○○隱瞞支票，而在乙○○自己供
    出支票寄放在其住處後，始另由員警搜獲？實難看出被告有何無辜、不知之情形
    ，參以被告自承與乙○○前曾一同吸毒，且乙○○願將贓物寄放在被告住處，足
    見乙○○對被告之信賴，是其二人交情必定菲淺，則乙○○當不至於為此損人不
    利己之供述以誣陷被告，故被告前開所辯，無非係為己卸責之詞，委無足取。此
    外，復有上揭四張支票之掛失止付通知書四紙附卷可相佐證，被告寄藏贓物罪行
    堪予認定，應依法予以論科。
二、核被告甲○○所為係犯刑法三百四十九條第二項之寄藏贓物罪。其係一行為寄藏
    上開贓物，業據被告及證人供陳在卷，是其犯行於寄藏時起即已成立，其後之行
    為均為接續行為，不另論處，公訴人認有連續犯之關係，尚有誤會。又其於前述
    時間，受有期徒刑之宣告及執行完畢，有台灣高等法院被告全國前案紀案表附卷
    可參，其於五年內再犯本件有期徒刑以上之罪，為累犯，應依法加重其刑。爰審
    酌被告犯罪之動機、目的、方法、手段、所得利益、所生危害，其前有多次犯罪
    記錄，品行不佳，本次復為人寄藏贓物，有礙被害人及犯罪偵查機關找回贓物，
    助長犯罪之破壞力，且其犯後不知坦認犯行，犯後態度不佳等一切情狀，量處如
    主文所示之刑，以示懲儆。
據上論斷，應依刑事訴訟法第二百九十九條第一項前段、刑法第三百四十九條第二項
、第四十七條、罰金罰鍰提高標準條例第一條前段，判決如主文。
本案經檢察官郭景東到庭執行職務。
中    華    民    國    八十九      年      八      月        十五      日
                                臺灣彰化地方法院刑事第一庭
                                    法      官  葛  永  輝
右正本證明與原本無異。
如不服本判決，應於送達後十日內向本院提出上訴狀( 須附繕本 )。
告訴人或被害人對於判決如有不服具備理由請求檢察官上訴者，其上訴期間之計算係
以檢察官收受判決正本之日期為準。
                                    法院書記官  吳    嘉
中    華    民    國    八十九      年      八      月        十七      日
刑法第三百四十九條
收受贓物者，處三年以下有期徒刑、拘役或五百元以下罰金。
搬運、寄藏、故買贓物或為牙保者，處五年以下有期徒刑、拘役或科或併科一千元以
下罰金。
因贓物變得之財物，以贓物論。


司法院資訊處製作；財團法人民間司法改革基金會備份。
